【裁判字號】    92,上易,1244
【裁判日期】    920930
【裁判案由】    竊盜
【裁判全文】
臺灣高等法院高雄分院刑事判決                  九十二年度上易字第一二四四號
    上  訴  人
    即  被  告  丙○○
右上訴人因竊盜案件，不服臺灣高雄地方法院九十二年度易字第一五三九號中華民國
九十二年七月二十一日第一審判決（起訴案號：臺灣高雄地方法院檢察署九十二年度
偵字第一０一七一號），提起上訴，本院判決如左：
      主  文
原判決撤銷。
丙○○攜帶兇器竊盜，累犯，處有期徒刑捌月。
扣案螺絲起子壹支沒收。
      事  實
一、丙○○前因傷害案件，經本院於民國（下同）八十九年八月三十一日以八十九年
    度上易字第一二二０號判處有期徒刑四月確定，於九十年四月四日執行完畢。詎
    仍不知悔改，於九十二年五月九日四時十五分許，在高雄市○○區○○路一０一
    號前，見乙○○所有之車牌號碼ＹＢ—三一九二號自小客車停放該處，竟意圖為
    自己不法之所有，持質地堅硬，長約十公分，客觀上足以對人之身體安全構成危
    害之螺絲起子一支，撬開自小客車之門鎖後，進入車內竊取乙○○所有之黑色打
    火機一只及ＡＬＣＡＴＥＬ牌行動電話一支（計價值約新臺幣五千五百元），得
    手後正欲離去之際，為警當場查獲，並扣得行竊用之螺絲起子一支。
二、案經乙○○訴由高雄市政府警察局左營分局報告臺灣高雄地方法院檢察署檢察官
    偵查起訴。
    理  由
一、訊據上訴人即被告丙○○（下稱被告）對於右揭攜帶螺絲起子行竊為警查獲之事
    ，迭於警、偵訊、原審及本審理時供認不諱，核與告訴人乙○○所指訴之情節相
    符，復有經乙○○領回失竊物品之贓物認領保管收據一紙、相片三幀附卷及扣案
    螺絲起子一支可資佐證，事證甲確，被告犯行堪以認定。
二、按刑法第三百二十一條第一項第三款之攜帶兇器竊盜罪，係以行為人攜帶兇器竊
    盜為其加重條件，所謂兇器，其種類並無限制，凡客觀上足對人之生命、身體安
    全構成威脅，具有危險性之兇器均屬之，且只須行竊時攜帶此種具有危險之兇器
    為已足，並不以攜帶之初有行兇之意圖為必要，此有最高法院七十九年台上字第
    五二五三號著有判例可資參照。本件被告所攜帶者係鐵製質地堅硬之螺絲起子，
    形狀尖銳，在客觀上顯足以傷害人之身體，核被告所為，係犯刑法第三百二十一
    條第一項第三款之攜帶兇器竊盜罪。被告前因傷害案件，經本院八十九年度上易
    字第一二二０號判處有期徒刑四月確定，於九十年四月四日執行完畢之事實，除
    據被告陳甲在卷外，並有臺灣高等法院被告全國前案紀錄表在卷可憑，其於五年
    內再犯本件有期徒刑以上之攜帶兇器竊盜罪，為累犯，應依刑法第四十七條之規
    定加重其刑。
三、原審據以論罪科刑，固非無見，惟告訴人乙○○於警訊中僅表示欲對竊盜罪提出
    告訴，有警訊筆錄可按（見警卷第四頁背面），且檢察官亦未對被告毀損自小客
    車門鎖部分之犯行起訴，而刑法第三百五十四條之毀損罪，依同法第三百五十七
    條之規定係屬告訴乃論之罪，既未經告訴，自不得併予審判，原判決認與起訴部
    分有裁判上一罪關係，併予審判，顯有未受請求之事項而予以審判之違誤，被告
    上訴意旨認量刑過重，指摘原判決不當，固屬無理由，惟原判決既有上開可議，
    自應由本院將原判決撤銷改判。爰審酌被告正值青壯，竟圖以竊盜方式不勞而獲
    ，不僅損害社會秩序，更造成被害人之損失及生活上之不便，惟所竊財物價值非
    鉅，犯後復坦承犯行，態度良好等一切情狀，仍量處如主文所示之刑。扣案之螺
    絲起子一支，係被告所有，業據其供甲在卷，且係供犯罪所用之物，爰依刑法第
    三十八條第一項第二款規定，併予宣告沒收。
據上論結，應依刑事訴訟法第三百六十九條第一項前段、第三百六十四條、第二百九
十九條第一項前段、刑法第三百二十一條第一項第三款、第四十七條，判決如主文。
本案經檢察官邱榮藏到庭執行職務。
中    華    民    國     九十二     年       九       月      三十      日
                              臺灣高等法院高雄分院刑事第四庭
                                  審判長法官  蕭權閔
                                        法官  陳啟造
                                        法官  李嘉興
右正本證甲與原本無異。
不得上訴。
                                      書記官  劉博文
中    華    民    國     九十二     年       十       月        三      日
附錄：本判決論罪科刑法條：
刑法第三百二十一條第一項第三款：
犯竊盜罪而有左列情形之一者，處六月以上五年以下有期徒刑：
三、攜帶兇器而犯之者。
                                                                        ｋ


司法院資訊處製作；財團法人民間司法改革基金會備份。
